臺灣高雄地方法院交通事件裁定　　　　99年度交聲字第3099號
原處分機關　交通部公路總局高雄區監理所
異　議　人
即受處分人　鍾啟禮
上列異議人即受處分人因聲明異議案件，對於交通部公路總局高
雄區監理所99年11月8日所為之處分（原處分：高監自裁字第裁
80-N00000000號），聲明異議，本院裁定如下：
    主  文
異議駁回。
    理  由
一、本件原處分機關處分意旨略以：異議人即受處分人鍾啟禮（
    下稱異議人）於民國（下同）99年11月2 日20時48分許，駕
    駛車牌號碼VW-4779 自小客車，行經（99年12月25日高雄市
    、縣合併改制前）高雄縣路竹鄉○○路9 巷前，因有「酒後
    駕車經酒測儀器測試呼氣，酒測值達0.39mg/l」之違規，經
    改制前高雄縣政府警察局湖內分局員警擎單舉發，嗣經原處
    分機關查知異議人前因酒駕案件業已吊扣駕駛執照，認受處
    分人於駕照吊扣期間（自99年10月21日起至100 年10月20日
    止）駕駛自小客車，且有酒精濃度超過標準之違規，依道路
    交通管理處罰條例第35條第3 項、第24條規定，裁處罰鍰新
    臺幣（下同）6 萬元，吊銷駕駛執照36個月，並應參加道路
    交通安全講習等語。
二、異議意旨略以：異議人因父母生病，帶家人去診所看病，因
    心情及生計而憂，喝了幾杯酒。異議人只有職業大貨車駕照
    ，目前父親還在住院，如吊銷其職業大貨車駕照，將使其本
    人及父母生計陷入困境，為此聲明異議，請求撤銷原處分等
    語。
三、按汽車駕駛人，有下列情形之一者，應接受道路交通安全講
    習：二、有第35條第1 項規定之情形；汽車駕駛人，駕駛汽
    車經測試檢定酒精濃度超過規定標準者，處新臺幣1 萬5 千
    元以上6 萬元以下罰鍰，並當場移置保管其車輛及吊扣其駕
    駛執照1 年。汽車駕駛人經依第1 項規定吊扣駕駛執照，並
    於吊扣期間再有第1 項情形者，處新臺幣6 萬元罰鍰，並當
    場移置保管該汽車及吊銷其駕駛執照；如肇事致人重傷或死
    亡者，吊銷其駕駛執照，並不得再考領，道路交通管理處罰
    條例」，道路交通管理處罰條例第24條第1 項第2 款、第35
    條第1 項第1 款、第3 項分別定有明文。次按，汽車駕駛人
    ，因違反本條例及道路交通安全規則之規定，受「吊銷」駕
    駛執照處分時，「吊銷」其持有各級車類之駕駛執照，道路
    交通管理處罰條例第68條定有明文。此規定係於94年12月14
    日修正公布，並於95年3 月1 日施行，而修正前之道路交通
    管理處罰條例第68條則係規定「汽車駕駛人，因違反本條例
    及道路交通安全規則之規定，受『吊扣』或『吊銷』駕駛執
    照處分時，『吊扣』或『吊銷』其持有各級車類之駕駛執照
    」，觀其修法意旨，係以「原條文將違規駕駛人所持有之各
    級車類駕駛執照一併吊扣或吊銷，失之過酷，影響人民工作
    及生活甚鉅」為由，而刪除「吊扣」駕駛人駕駛執照時，應
    「吊扣」駕駛人持有各級車類駕駛執照之規定，但於受「吊
    銷」駕駛執照處分時，則未加以修正，仍維持「吊銷」其持
    有各級車類之駕駛執照。可知，立法者於修法之際，特別對
    於道路交通管理處罰條例「吊銷」、「吊扣」之情節不同，
    而分別予以不同之規定，是尚無從以駕駛人為相關交通違規
    行為時，其駕駛之車輛與所持有之駕駛執照非屬同級車類，
    即謂不得吊銷駕駛人所持有之他級車類駕駛執照。
四、經查：
(一)異議人於上揭時、地，駕駛車牌號碼VW-4779 自用小客車為
    （下稱系爭車輛）警舉發「酒後駕車經酒測儀器測試呼氣，
    酒測值達0.39mg/l」違規乙節，有原舉發單位即高雄縣政府
    警察局高警交字第N00000000 號舉發違反道路交通管理事件
    通知單、裁決書、送達證書各1 份在卷足憑，且為異議人所
    不爭執，是異議人有本件酒後駕車酒測值達0.39MG/L之違規
    行為，堪予認定。
(二)又異議人前於99年8 月15日18時33分許，駕駛車號7466-JL
    號自小客車行經（改制前）高雄縣路竹鄉○○路，為警舉發
    酒後駕車違規，又異議人因前案經本院以99年度交聲字第24
    70號裁定改裁處吊扣普通小型車駕駛執照12個月，並經原處
    分機關執行，其吊扣期間乃自99年10月21日起至100 年10月
    20日止等情明確，有本院上開裁定、汽車駕照基本資料、原
    處分機關吊扣執行單影本各1 份可參，並為異議人於本件聲
    明異議狀內所不爭執，故異議人確有於吊扣普通小型車駕駛
    執照期間，仍駕駛自用小客車（普通小型車）、酒後駕車之
    事實，應堪認定。準此，異議人本件違規時間為99年11月2
    日，仍在上述吊扣（普通小型車）汽車駕照期間內，乃合於
    道路交通管理處罰條例第35條第3 項前段之規定，應吊銷其
    駕駛執照；且依修正後之道路交通管理處罰條例第68條之規
    定，異議人既受吊銷駕駛執照處分，為有效處罰與維護道路
    交通安全之目的，所吊銷者即為其持有各級車類之駕駛執照
    ，是原處分機關裁處吊銷異議人所持有之各級車輛之駕駛執
    照，於法並無不合。又依同條例第24條第1 項第2 款之規定
    ，汽車駕駛人有同條例第35條第1 項規定之情形者，應接受
    道路交通安全講習，是原處分就此部分之裁罰，亦屬有據。
    綜上，異議人雖執前揭情詞，請求免予吊銷職業大貨車駕照
    以維生計，於法無據，是異議人本件異議為無理由。至原處
    分機關於吊銷駕駛執照之部分僅禁考3 年，於該期間屆滿後
    ，異議人仍可再經考試取得駕駛執照，並非完全禁止異議人
    據以工作生存之權利，併此敘明。
五、綜上所述，異議人於上開時、地駕駛系爭車輛，於前揭時、
    地有「駕駛執照吊扣期間駕駛汽車，且酒精濃度超過規定標
    準」之違規，堪以認定。原處分機關依道路交通管理處罰條
    例第35條第3 項、第24條第1 項第2 款之規定，裁處異議人
    罰鍰6 萬元，吊銷（各車級車類）駕駛執照36個月，並施以
    道路交通安全講習，於法核無違誤，亦未逾法定裁量權之標
    準，裁罰額度亦無不當，從而，本件聲明異議，為無理由，
    應予駁回。
六、據上論斷，應依道路交通管理處罰條例第87條第2 項，道路
    交通案件處理辦法第18條，裁定如主文。
中    華    民    國  100    年      1    月    28    日
                  交通法庭  法  官 劉美香
以上正本證明與原本無異。
如不服本裁定，應於收受送達後5 日內向本院提出抗告狀。
中    華    民    國   100    年    1     月    28    日
                            書記官 陳仙宜